# 请教陈版有关计学中对拆除旧房并建造新房问题的论述

提问人：milifish 时间：2020-06-28 15:46:00
在计学撮要对于拆除旧房建造新房问题中有如下分析：
在一般情况下，以一笔款项购入多项没有单独标价的资产时，应当按照各项资产公允价值比例对总成本进行分配，分别确定各项资产的成本，据以确定各单项资产的初始计量金额。但是，如果取得的土地使用权上附着的旧房已经无法使用，或者任何在在目前状况下购入该房屋的企业都会考虑将其拆除，则表明该旧房本身的公允价值为零，此时将全部取得成本全部分配到土地使用权价值中是合适的。 我对“任何在在目前状况下购入该房屋的企业都会考虑将其拆除，则表明该旧房本身的公允价值为零”这点存在疑问，对于购买方来说，该房产可能价值为 0 ，是否等同于该房产公允价值为 0 ？例如该房屋之前能通过出租获取收益，房屋价值很可能不是0. 假设A公司拟通过收购B公司获取其拥有的土地，收购后将会拆除上面所有房屋。B公司无业务，账面资产仅土地及房屋，房屋价值3500 万，土地 1500 万。B公司全部股权评估价值为 1 亿元，其中房地采用收益法合并评估，评估价为 1 亿元。合并日时A公司按照非业务合并进行会计处理，那合并日是按照房屋价值为 0 ，土地价值 1 亿元入账，还是需要在房屋土地中进行分摊？

回答人：chenyiwei
公允价值确定时，仅考虑一般市场参与者都会考虑的因素，而不考虑仅适用于特定市场参与者的因素影响。所以这里提到“任何在在目前状况下购入该房屋的企业都会考虑将其拆除”才表明该旧房本身的公允价值是零。如果可以用于出租，则该旧房本身的公允价值不是零。
在你所举的例子中，由于只有房地合并的收益法评估值，没有各自的成本法评估值，所以收购成本在房地之间的分拆缺乏合理基础。鉴于“收购后将会拆除上面所有房屋”，可建议将收购总价均作为土地成本，房屋建筑物不分摊成本。如果能够合理确定土地和房屋两者各自的相对公允价值，则应将收购总价在这两者之间按相对公允价值比例分摊，分别确定两者各自的入账价值，此时如果一开始已经明确房屋不用于出租直接拆除的，则仍应将全部收购总价计入土地成本。